【裁判字號】    95,交上易,223
【裁判日期】    950524
【裁判案由】    過失致死
【裁判全文】
臺灣高等法院臺南分院刑事判決
上  訴  人  臺灣雲林地方法院檢察署檢察官
上  訴  人
即  被  告  乙○○
上列上訴人因被告過失致死案件，不服臺灣雲林地方法院95年度
交易字第1號中華民國95年3月31日第一審判決（起訴案號：臺灣
雲林地方法院檢察署94年度偵字第4874號），提起上訴，本院判
決如下：
    主      文
上訴駁回。
    事      實
一、乙○○於民國 (下同)94 年9月19日上午7時30分許，駕駛車
    牌號碼SM -0900號自用小客車，沿雲林縣林內鄉○○○○道
    路往斗六市○○里○○路方向（東北向西南）行駛上班途中
    ，行經雲林縣林內鄉○○村○○路段產業道路之未劃標線之
    狹路、無號誌交岔路口處時，原應注意車前狀況，並隨時採
    取必要之安全措施，及行車速度，依速限標誌或標線之規定
    ，無標誌或標線者，行經狹路、無號誌之交岔路口，均應減
    速慢行，作隨時停車之準備，且行至無號誌之交岔路口，未
    劃分幹支線者，如同為直行車，左方車應暫停讓右方車先行
    ，而依當時天候晴朗，日間有自然光線，道路為柏油路面、
    路面乾燥、無缺陷、無障礙物，視線良好等客觀環境，並無
    不能注意之情事，竟疏未注意前方交岔路口之狀況，亦未減
    速慢行，作隨時停車之準備，讓右方車先行，即驟然以原時
    速40公里之車速通過該交岔路口，適有張寬木騎乘車牌號碼
    SCZ－129號機車，沿另條產業道路，由西北往東南方向駛經
    該交岔路口，亦疏未注意車前狀況及減速慢行，作隨時停車
    之準備，雙方均不及煞車閃避，乙○○所駕駛之上開自用小
    客車右後車門遂與張寬木所騎乘之機車車頭發生碰撞，造成
    張寬木人車倒地，致張寬木受有急性硬腦膜下出血、顱內出
    血等傷害。乙○○見狀立即停車，並將張寬木載往醫院急救
    ，惟張寬木仍於94年9月25日凌晨5時許不治死亡。乙○○將
    張寬木送醫救治後，於有偵查犯罪職權之人員知悉其犯罪前
    ，主動向到場處理之警員坦承其為肇事之人而接受裁判。
二、案經臺灣雲林地方法院檢察署檢察官據報相驗後自動檢舉暨
    被害人張寬木之父甲○○訴請臺灣雲林地方法院檢察署檢察
    官偵查起訴。
    理      由
一、上揭犯罪事實，業據被告乙○○於警詢、偵查、原審及本院
    審理中坦承不諱，並有(一)道路交通事故現場圖及道路交通事
    故調查報告表(一)、(二)。(二)告訴人甲○○於警詢及檢察官相驗
    時之指訴。(三)被害人張寬木之住院診斷證明書。(四)車禍現場
    及肇事車輛之照片共19張（含被告庭呈之車輛照片7張)。(五)
    臺灣雲林地方法院檢察署檢察官之相驗筆錄。(六)臺灣雲林地
    方法院檢察署相驗屍體證明書。(七)臺灣雲林地方法院檢察署
    驗斷書。(八)相驗照片共4張。(九)臺灣省嘉雲區車輛行車事故
    鑑定委員會嘉雲區950053案鑑定意見書。(十)雲林縣警察局斗
    六分局重興派出所道路交通事故肇事人自首情形紀錄表等附
    卷足稽。本院經核被告之自白與事實相符，自可採為證據，
    其罪證明確，應予依法論科。
二、核被告乙○○所為係犯刑法第276條第1項之過失致人於死罪
    。被告於肇事後，於有偵查犯罪職權之人員知悉其犯罪前，
    即主動向到場處理之警員坦承其為肇事之人而接受裁判，有
    上開交通事故肇事人自首情形紀錄表在卷可憑，符合自首之
    要件，爰依刑法第62條前段規定減輕其刑。
三、原審適用刑法第276條第1項、第62條前段、罰金罰鍰提高標
    準條例第一條前段之規定，並參酌被告並無犯罪前科，有其
    臺灣高等法院被告前案紀錄表在卷可憑，素行尚良好，因駕
    車一時疏於注意，致發生本件車禍，造成被害人張寬木死亡
    ，亦使被害人家屬悲慟不已，所生損害嚴重，其過失程度不
    輕，迄今亦未與被害人家屬達成民事和解，惟念被告犯後坦
    承犯行之態度，被害人張寬木於本件車禍騎乘機車亦有過失
    情形，及被告之職業、家庭狀況等一切情狀，量處有期徒刑
    九月等情。本院經核其認事用法，均無不當，量刑亦稱妥適
    。被告上訴意旨，認原審量刑過重云云，及檢察官依告訴人
    之請求上訴，指摘原判量刑過輕云云，為無理由，均應予駁
    回。
據上論結，應依刑事訴訟法第368條，判決如主文。
本案經檢察官李傳來到庭執行職務。
中    華    民    國    95    年     5   月    24     日
                  刑事第五庭  審判長法  官  楊明章
                                    法  官  戴勝利
                                    法  官  顏基典
以上正本證明與原本無異。
不得上訴。
                                    書記官  呂嘉文
中    華    民    國    95    年    5     月    24    日
【附錄】本判決論罪科刑法條：
刑法第276條：
因過失致人於死者，處二年以下有期徒刑、拘役或二千元以下罰
金。
從事業務之人，因業務上之過失犯前項之罪者，處五年以下有期
徒刑或拘役，得併科三千元以下罰金。


司法院資訊處製作；財團法人民間司法改革基金會備份。
